臺灣高等法院交通事件裁定　　　　　　　　　　　　九十三年度交抗字第四九五號
　　抗　告　人
　　即受處分人　甲○○
右抗告人因違反道路交通管理處罰條例案件，不服臺灣板橋地方法院九十三年度交聲
字第四九五、四九七、四九八號，中華民國九十三年四月二十七日裁定，提起抗告，
本院裁定如左：
    主  文
抗告駁回。
    理  由
一、交通部公路總局臺北區監理所略以：
  一宜蘭縣政府警察局交通隊於下列(一)、(二)、(三)時、地，三次逕行舉發抗告人即受處
    分人甲○○所有車牌號碼二Ｅ─四五四三號自用小客車超速，並通知汽車所有人
    即受處分人甲○○到案：
  (一)民國（下同）九十二年十二月十日四時一分許，在一九一線縣道八三Ｋ＋三
    ｍ和平段處，舉發車牌號碼二Ｅ─四五四三號自用小客車因行車限速七十公里，
    經測速時速一百零五公里，超速三十五公里，遂以違規通知單逕行舉發汽車所有
    人，並通知汽車所有人應於九十三年一月二十一日前到案。
  (二)九十二年十二月十六日十六時二分許，在一九一線縣道二Ｋ＋五ｍ處，舉發車
    牌號碼二Ｅ─四五四三號自用小客車因行車限速六十公里，經測速時速七十八公
    里，超速十八公里，遂以違規通知單逕行舉發汽車所有人，並通知汽車所有人應
    於九十三年一月二十一日前到案。
  (三)九十二年十二月二十七日二十三時四十一分許，在一九一線縣道六Ｋ＋六ｍ
    處，舉發車牌號碼二Ｅ─四五四三號自用小客車因行車限速六十公里，經測速時
    速七十八公里，超速十八公里，遂以違規通知單逕行舉發汽車所有人，並通知汽
    車所有人應於九十三年二月一日前到案。
  二甲○○雖曾於九十三年二月十二日就此三件違規案申訴稱，二Ｅ─四五四三號自
    用小客車於九十二年六月九日借予莊義誠使用，前述時地係莊義誠駕車違規，並
    提出莊義誠簽立之借賃車契約書、汽車出借合約書、申請書（莊義誠表明前述違
    規係其駕駛）及莊義誠之駕駛執照影本為證。惟經查明，甲○○所提出之莊義誠
    駕駛執照之管轄編號與監理系統之駕籍檔不符，該駕駛人業於九十二年七月二十
    三日因遺失補發新駕照在案，本所於九十三年二月十七日以北監自字第０九三二
    ０００三八０號、第0000000000號、第0000000000號三件
    函件通知甲○○，請甲○○提出該駕駛人最新之駕駛執照，俾憑裁罰明據，並請
    甲○○於文到翌日起十五日內備齊相關資料重新申請，逾期即逕行裁決處罰汽車
    所有人，惟甲○○逾期未再申請，本所即於九十三年四月五日，依違反道路交通
    管理事件統一裁罰基準及處理細則第二十四條，道路交通管理處罰條例第八十五
    條第三項、第四十條第一項、第六十三條第一項，分別裁處汽車所有人甲○○(一)
    罰鍰新台幣（以下同）一千七百元，記違規點數一點；(二)罰鍰一千七百元，記違
    規點數一點；(三)罰鍰一千九百元，記違規點數一點。
二、受處分人甲○○對該三件處分均向原審法院聲明異議，表示伊非係汽車駕駛人。
    原審裁定則以：受處分人甲○○對於右揭時、地其所有車號二Ｅ─四五四三號自
    用小客車超速之事實，並不爭執，並有宜蘭縣政府警察局九十二年十二月二十二
    日宜縣警交字第ＱＡ一一七四二七號、ＱＡ一一七二三六號及九十三年一月
    二日宜警交字第ＱＡ一一九一一三號號舉發違反道路交通管理事件通知單附卷
    可參（見原審交聲字第四九五號、第四九七號卷、第四九八號卷之二二頁），堪
    認受處分人所有自用小客車於上述時地確有超速行駛之違規事實。雖受處分人稱
    ，伊所有車號二Ｅ─四五四三號號自用小客車，於九十二年六月九日借予莊義誠
    ，並約定應於同日二十二時四十五分許返還，詎莊義誠屆時不僅未歸還，甚至索
    性避不見面，伊已向臺灣板橋地方法院檢察署提出侵占告訴，前揭違規案件之駕
    駛人並非受處分人，爰請求撤銷原處分云云。然查，本件違反道路交通管理事件
    係屬逕行舉發之違規案件，而該舉發違反道路交通管理事件通知單之應到案日期
    分別為九十三年一月二十一日、九十三年二月一日（原裁定誤載為九十二年二月
    一日應予補正）、九十三年一月二十一日。受處分人遲至九十三年二月十三日始
    告知違規駕駛人，有異議人所出具之九十三年二月十三日申請書附卷可查（見原
    審交聲字第四九五號卷、第四九七號卷、第四九八號卷之十九頁），其已逾本件
    違規之應到案日期，受處分人並未依法於本件違規應到案日期前到案並告知違規
    駕駛人資料，是依前揭規定，原處分機關依道路交通管理處罰條例第四十條第一
    項規定處罰該汽車所有人即受處分人，而對受處分人分別裁罰，於法並無違誤或
    不當之處，而駁回受處分人之異議聲明。
三、受處分人提起抗告，仍主張伊非係汽車駕駛人，並稱，受處分人係經郵局第二次
    投遞後始接獲上開違規通知單，致延誤到案說明，請求撤銷原裁定云云。
四、按汽車駕駛人，行車速度，超過規定之最高時速，處新台幣一千二百元以上二千
    四百元以下罰鍰；又汽車駕駛人有上開情形時，除依原條款處罰鍰外，並記違規
    點數一點，道路交通管理處罰條例第四十條第一項及同條例第六十三條第一項第
    一款分別定有明文。次按逕行舉發違反道路交通管理事件，經汽車所有人依通知
    單之應到案日期前到案，並告知違規人姓名、
    關應即另行通知違規駕駛人到案依法處理；逾應到案日期，處罰機關應依本條例
    第八十五條第三項規定處罰該汽車所有人，違反道路交通管理事件統一裁罰基準
    及處理細則第二十四條亦有明文。經查，上開舉發違反道路交通管理事件通知單
    已於到案日前合法送達受處分人，且處分機關交通部公路總局臺北區監理所亦通
    知受處分人甲○○，因其所提出之莊義誠駕駛執照與監理系統之駕籍檔不符，莊
    義誠亦申請補發新駕駛執照，原處分機關請甲○○提出莊義誠之最新駕駛執照重
    新申請，乃甲○○逾期未提出，原處分機關依法對汽車所有人裁罰，原審並駁回
    受處分人之異議，經核並無不當，受處分人抗告意旨指摘原裁定不當，為無理由
    ，應予駁回。
五、據上論斷，應依道路交通案件處理辦法第二十六條、道路交通管理處罰條例第八
    十九條、刑事訴訟法第四百十二條，裁定如主文。
中　　　華　　　民　　　國　　九十三　　年　　　七　　　月　　 十二 　　日
                            臺灣高等法院交通法庭
                                審判長法  官  張　連　財
                                      法  官  黃　金　富
                                      法  官  林　明　俊
右正本證明與原本無異。
不得再抗告。
                                      書記官  廖　婷　璇
中　　　華　　　民　　　國　　九十三　　年　　　七　　　月　　 十二 　　日
